Inventaris van het archief van het Ministerie van Sociale Zaken en Werkgelegenheid: Hoofddirectie Bijstand en Voorzieningen: Sector Uitkeringsbeleid (UKB), 1988-1994
Nationaal Archief, Den Haag
- Sociale voorzieningen 1940-1996, 089
  - Het vaststellen van beleid inzake inkomensvoorzieningen voor oudere en gedeeltelijke arbeidsongeschikte werkloze werknemers en gewezen zelfstandigen. 1984-, 284
    - Verzoek om advies aan de SER over verruiming van de vermogensvrijlating in de ABW en intrekking van de IOAW en IOAZ., 1990; 195; -1.842.95 / 07.76 (doos 89)
    - Handhavingsbeleid (goede naleving van de bestaande regelgeving op het terrein van de ABW, IOAW en IOAZ)., 1990-1994; 81; -1.842.5 (doos 36)
    - Harmonisering van de inkomenstoets van de IOAW en IOAZ met die in de ABW., 1992; 194; -1.842.95 / 07.76 (doos 89)
    - Openstellen van de IOAW voor ambtenaren., 1992-1993; 193; -1.842.95 / 07.76 (doos 89)
  - Het bij algemene maatregel van bestuur vaststellen van regels ten aanzien van de vaststelling van het inkomen van de oudere en gedeeltelijk arbeidsongeschikte werkloze werknemer. 1986-, 287
    Grondslag: Wet inkomensvoorziening oudere en gedeeltelijk arbeidsongeschikte werkloze werknemers (Stb. 1986, 565), art. 7, tweede lid, gewijzigd (Stb. 1995, 200), art. 8, tweede lid.
    Product: Inkomensbesluit Wet inkomensvoorziening oudere en gedeeltelijk arbeidsongeschikte werkloze werknemers (Stb. 1986, 658).
    Besluit aanpassing inkomensbesluit Wet inkomensvoorziening oudere en gedeeltelijk arbeidsongeschikte werkloze werknemers, overheveling opslagpremies (Stb. 1989, 575).
    - Besluit aanpassing inkomensbesluiten IOAW en IOAZ overheveling opslagpremies / Besluit rekenregels IOAW en IOAZ overheveling opslagpremies (Stcrt. 1990, 15), met wijzigingen., 1989-1994; 34; -1.842.95 / 07.76 (doos 22)
  - Het bij algemene maatregel van bestuur vaststellen van regels ten aanzien van de vaststelling van het inkomen van de gewezen zelfstandige. 1987-, 288
    Grondslag: Wet inkomensvoorziening oudere en gedeeltelijk arbeidsongeschikte gewezen zelfstandigen (Stb. 1987, 281), art. 7, derde lid.
    Product: Inkomensbesluit Wet inkomensvoorziening oudere en gedeeltelijk arbeidsongeschikte gewezen zelfstandigen (Stb. 1987, 305).
    Besluit aanpassing inkomensbesluit Wet inkomensvoorziening oudere en gedeeltelijk arbeidsongeschikte gewezen zelfstandigen, overheveling opslagpremies (Stb. 1989, 574).
    - Inkomensbesluit IOAZ (Stb. 1987, 305)., 35; -1.842.95 / 07.76 (doos 23)
    - Besluit aanpassing inkomensbesluiten IOAW en IOAZ overheveling opslagpremies / Besluit rekenregels IOAW en IOAZ overheveling opslagpremies (Stcrt. 1990, 15), met wijzigingen., 1989-1994; 34; -1.842.95 / 07.76 (doos 22)
  - Het vaststellen van regels ten aanzien van de waardering van het vermogen van de gewezen zelfstandige. 1987-, 290
    Grondslag: Wet inkomensvoorziening oudere en gedeeltelijk arbeidsongeschikte gewezen zelfstandigen (Stb. 1987, 281), art. 7, zesde lid.
    Product: Besluit vaststelling waarde vermogen bij beëindiging bedrijf of beroep (Stcrt. 1987, 122).
    - Besluit vaststelling waarde vermogen bij bekindiging van het bedrijf of beroep (Stcrt. 1987, 122)., 38; -1.842.95 / 07.76 (doos 23)
  - Het stellen van regels met betrekking tot de berekening van het bedrag dat voor bepaalde sociale verzekeringspremies op de uitkering wordt ingehouden. 1987-, 291
    Grondslag: Wet inkomensvoorziening oudere en gedeeltelijk arbeidsongeschikte gewezen zelfstandigen (Stb. 1987, 281), art. 10, derde lid.
    Wet inkomensvoorziening oudere en gedeeltelijk arbeidsongeschikte werkloze werknemers (Stb. 1986, 565), art. 10, derde lid.
    Wet aanpassing uitkeringsregelingen overheveling opslagpremies (Stb. 1989, 127), art. 77, vierde lid.
    Besluit aanpassing inkomensbesluit Wet inkomensvoorziening oudere en gedeeltelijk arbeidsongeschikte gewezen zelfstandigen, overheveling opslagpremies (Stb. 1989, 574), art. IV, derde lid en V, derde lid.
    Besluit aanpassing inkomensbesluit Wet inkomensvoorziening oudere en gedeeltelijk arbeidsongeschikte werkloze werknemers, overheveling opslagpremies (Stb. 1989, 575), art. IV, derde lid en V, derde lid.
    Product: Besluit rekenregels Wet inkomensvoorziening oudere en gedeeltelijk arbeidsongeschikte werkloze werknemers en Wet inkomensvoorziening oudere en gedeeltelijk arbeidsongeschikte gewezen zelfstandigen, overheveling opslagpremies (Stcrt. 1990, 15), gewijzigd (Stcrt. 1992, 252).
    - Besluit aanpassing inkomensbesluiten IOAW en IOAZ overheveling opslagpremies / Besluit rekenregels IOAW en IOAZ overheveling opslagpremies (Stcrt. 1990, 15), met wijzigingen., 1989-1994; 34; -1.842.95 / 07.76 (doos 22)
  - Het (bij algemene maatregel van bestuur) stellen van regels ten aanzien van het tijdelijk of blijvend weigeren van of verlagen van de uitkering door burgemeester en wethouders, indien de uitkeringsgerechtigde of de aanvrager blijk heeft gegeven van een tekortschietend besef van verantwoordelijkheid voor de voorziening in het bestaan. 1987-, 295
    Grondslag: Wet inkomensvoorziening oudere en gedeeltelijk arbeidsongeschikte werkloze werknemers (Stb. 1986, 565), art. 15, derde lid, gewijzigd (Stb. 1991, 250), art. 15, vierde lid, gewijzigd (Stb. 1995, 200), art. 20, vijfde lid, gewijzigd (Stb. 1996, 248), art. 20, zevende lid.
    Wet inkomensvoorziening oudere en gedeeltelijk arbeidsongeschikte gewezen zelfstandigen (Stb. 1987, 281), art. 15, derde lid, gewijzigd (Stb. 1991, 250), art. 15, vierde lid, gewijzigd (Stb. 1995, 200), art. 20, vijfde lid, vernummerd (Stb. 1996, 248), art. 20, zevende lid.
    Product: Regeling sanctiebepalingen Wet inkomensvoorziening oudere en gedeeltelijk arbeidsongeschikte werkloze werknemers en Wet inkomensvoorziening oudere en gedeeltelijk arbeidsongeschikte gewezen zelfstandigen (Stcrt. 1992, 135).
    Sanctiebesluit Algemene bijstandswet, Wet inkomensvoorziening oudere en gedeeltelijk arbeidsongeschikte werkloze werknemers en Wet inkomensvoorziening oudere en gedeeltelijk arbeidsongeschikte gewezen zelfstandigen (Stb. 1995, 462).
    Opm.: Het Sanctiebesluit Algemene bijstandswet, Wet inkomensvoorziening oudere en gedeeltelijk arbeidsongeschikte werkloze werknemers, de Wet inkomensvoorziening oudere en gedeeltelijk arbeidsongeschikte gewezen zelfstandigen en het Maatregelsbesluit Algemene bijstandswet, Wet inkomensvoorziening oudere en gedeeltelijk arbeidsongeschikte werkloze werknemers en Wet inkomensvoorziening oudere en gedeeltelijk arbeidsongeschikte gewezen zelfstandigen zijn mede gebaseerd op een artikel uit de nieuwe Algemene bijstandswet.
    - Regeling sanctiebepalingen IOAW en IOAZ (Stct. 1992, 135)., 192; -1.842.95 / 07.76 (doos 88)
  - Het bepalen dat de voorwaarden die strekken tot inschakeling in de arbeid ten aanzien van bepaalde groepen van personen niet van toepassing zijn. 1987-, 296
    Grondslag: Wet inkomensvoorziening oudere en gedeeltelijk arbeidsongeschikte werkloze werknemers (Stb. 1986, 565), art. 26, vijfde lid, gewijzigd (Stb. 1995, 200), art. 35, vijfde lid.
    Wet inkomensvoorziening oudere en gedeeltelijk arbeidsongeschikte gewezen zelfstandigen (Stb. 1987, 281), art. 26, vijfde lid, gewijzigd (Stb. 1994, 955), art. 26, zesde lid, gewijzigd (Stb. 1995, 200), art. 35, vijfde lid.
    Product: Vaststelling categoriale ontheffing arbeidsvoorwaarden (Stcrt. 1986, 238).
    Besluit ontheffing van voorwaarden gericht op arbeidsinschakeling (Stcrt. 1987, 122).
    Regeling vrijstelling verplichtingen Wet inkomensvoorziening oudere en gedeeltelijk arbeidsongeschikte werkloze werknemers en Wet inkomensvoorziening oudere en gedeeltelijk arbeidsongeschikte gewezen zelfstandigen (Stcrt. 1996, 115).
    - Besluit ontheffing van voorwaarden gericht op arbeidsinschakeling., 1987; 36; -1.842.95 / 07.76 (doos 22)
  - Het vaststellen van beleid inzake de verlening van bijstand aan (beeldende) kunstenaars. 1940-, 422
    Product: Beleidsnota en -plan.
    - Bijstand aan beeldende kunstenaars., 1988-1994; div. nrs
      - 1988-1990, 7; -1.842.951 (doos 2)
      - 1991-1992, 103; -1.842.951 (doos 41)
      - 1993-1994, 104; -1.842.951 (doos 42)
  - Het vaststellen van beleid inzake additionele werkgelegenheid voor jongeren en langdurig werklozen. 1987-, 453
    - Werkgroep Geontegreerd Beleid Jongvolwassenen., 1988-1990; 10; -1.842.8 / 07.583 (Doos 5)
  - Het vormen en evalueren van uitgangspunten betreffende het bijstands- en minimabeleid (onder andere naar aanleiding van uitvoeringsproblemen Algemene bijstandswet). 1940-, 707
    - Decentralisatie van de bijzondere bijstand., 1987-1993; 39; -1.842.53/-1.842.533 /-1.842.534/07.76 (doos 23)(doos 88/89)
    - Samenloop van studie(financiering) met bijstandsuitkering., 1987-1994; div. nrs
      - 1987-1990, 120; -1.842.53 (doos 55)
      - 1991-1994, 141; -1.842.53 (doos 66)
    - Verrekening en (decentralisatie van de) vrijlating van inkomsten en vermogen bij de uitvoering van de Algemene Bijstandswet., 1987-1994; 147, 226
      - 1987-1992, 147; -1.842.53 (doos 71)
      - 1992-1994, 226; -1.842.53 / 07.76 / -1.842.81 / 07.85 (doos 99)
    - Beleid en evaluatie inzake heroriënteringgsgesprekken., 1988-1992; 83, 115
      - 1988-1990, 115; -1.842.97 (doos 50)
      - 1991-1992, 83; -1.842.5 (doos 37)
    - Vakantie in relatie tot uitkeringen., 1988-1992; 139; -1.842.53 / 07.76 (doos 66) (doos 86)
    - Minima- en bijstandsbeleid., 1989-1993; 6, 101
      - 1989-1990, 6; -1.842.53 (doos 2)
      - 1990-1993, 101; -1.842.53 (doos 41)
    - Vrouwen in de Algemene Bijstandswet., 1989-1994; 53; -1.842.5 (doos 27)
    - Handhavingsbeleid (goede naleving van de bestaande regelgeving op het terrein van de ABW, IOAW en IOAZ)., 1990-1994; 81; -1.842.5 (doos 36)
    - Concept-kabinetsreactie op het werkvoorstel 'Bijstand verdienen' van de Interbestuurlijke Projectgroep Sociale Vernieuwing (IPSV)., 1991-1992; 197; -1.842.53 / 07.76 (doos 89)
    - Achterstandsbeleid., 1991-1994; 91; -1.842.5 (doos 38)
    - Kwijtscheldingsbeleid., 1991-1994; 74-76
      - 1991, 74; -1.842.5 (doos 34)
      - 1992, 75; -1.842.5 (doos 34)
      - 1993-1994, 76; -1.842.5 (doos 34)
    - Regionalisering van de Algemene Bijstandswet., 1992-1994; 207; -1.842.53 / 07.763 (doos 95)
    - Schuldenproblematiek., 1992-1994; 88-93
      - Nederlandse Vereniging voor Volkskrediet, 1991-1994, 93; -1.842.53 (doos 40)
      - Commissie Schuldenproblematiek, 1992, 88; -1.842.53 (doos 39)
      - Commissie Schuldenproblematiek, 1993, 89; -1.842.53 (doos 39)
      - Commissie Schuldenproblematiek, 1993-1994, 90; -1.842.53 (doos 39)
      - Kabinetsreactie, 1994, 92; -1.842.5 (doos 40)
    - Conferentie Medebewind op 19 mei 1993 over de deling van de verantwoordelijkheden bij de uitvoering van de ABW., 189; -1.842.53 / 07.76 (doos 88)
    - Experimenten met inzet van uitkeringsgelden., 1994; 82; -1.842.5 (doos 37)